臺灣板橋地方法院民事判決　　　　　　　　　　　　　九十三年度訴字第五二一號
　　原　　　告　丙○○
　　兼　　　右
　　訴訟代理人　甲○○
　　被　　　告　乙○○
右當事人間請求侵權行為損害賠償事件，於中華民國九十三年五月四日言詞辯論終結
，本院判決如左：
    主    文
被告應給付原告丙○○新台幣拾柒萬貳仟零肆拾肆元及自九十二年六月十九日起至
清償日止，按週年利率百分之五計算之利息。
被告應給付原告甲○○新台幣捌萬元及自九十二年六月十九日起至清償日止，按週年
利率百分之五計算之利息。
訴訟費用由被告負擔十分之七，餘由原告丙○○負擔十分之二，原告甲○○負擔十分
之一。
原告其餘之訴駁回。
本判決第一項、第二項得假執行。
原告其餘假執行之聲請駁回。
    事實及理由
甲、程序方面
一、本件被告未於言詞辯論期日到場，核無民事訴訟法第三百八十六條各款所列情形
    ，爰依原告聲請，由其一造辯論而為判決。
二、更正訴之聲明部分：
（一）民事訴訟法第二百五十六條第二款規定之擴張或減縮應受判決事項之聲明，係
      其擴張或減縮僅生訴之聲明之變更或追加，而不生訴訟標的之變更或追加者而
      言（最高法院八十二年度台上字第一九０六號判決意旨參照）。
（二）原告於起訴時之聲明為「１、被告應給付原告新臺幣（下同）六十四萬二千零
      四十四元，自起訴狀繕本送達翌日起至清償日止，按年利率百分之五計算之利
      息」，於九十二年七月二十五日當庭更正訴之聲明為「１、被告應給付原告丙
      ○○五十四萬二千零四十四元，暨自起訴狀繕本送達翌日起至清償日止，按年
      利率百分之五計算之利息。２、被告應給付原告甲○○十萬元，暨自起訴狀繕
      本送達翌日起至清償日止，按年利率百分之五計算之利息。」，揆諸前開說明
      ，核無不合，應予准許。
乙、實體方面
一、原告起訴主張：
（一）被告於民國（下同）九十年十一月十九日十九時三十分許，服用酒類飲酒後其
      吐氣所含酒精成分已達每公升○點九三毫克之不能安全駕駛之狀態下，仍駕駛
      動力交通工具車號Ｔ八—九三九○號之自小客車，嗣於行經國道一號公路汐五
      高架二十八公里一百公尺北向處，因酒後意識不清而違規行駛路肩，且未注意
      車前狀況，追撞因故障停於路肩由原告甲○○所駕駛之車號ＥＳ—七一七二號
      自小客車，並致後座乘客之原告丙○○受有胸部挫傷合併右側肋膜腔積血、左
      側腓骨外踝骨骨折、右腳踝扭傷、右眉上方共約六公分之撕裂傷等傷害，爰依
      侵權行為法則提起本訴。
（二）原告請求之金額如下：
１、原告丙○○部分：
（１）醫藥費部分：支出一萬四千零四十四元，有醫藥費單據六紙為憑。
（２）交通費：自八里至內湖之三軍總醫院看病計程車資，每次為五百六十元，估計
      約為二萬元。
（３）工作損失：自九十年十一月二十日起至九十一年三月二十日止，共計四個月，
      因受傷無法工作，每月薪資為三萬四千元，受有無法工作共計十三萬六千元之
      損失。
（４）看護費：看護六十日，日薪為一千二百元，總計為七萬二千元。
（５）療養費及整形費：向整形醫師查詢整形約需十五萬元。
（６）精神慰撫金：原告因此次傷害，造成精神痛苦，請求精神慰撫金十五萬元。
（７）以上合計為五十四萬二千零四十四元。
２、原告甲○○部分：
    原告甲○○已賠償客戶林炳南損失十萬元，經客戶林炳南將上開權利轉讓予原告
    甲○○。
３、聲明：
（１）被告應給付原告丙○○五十四萬二千零四十四元，暨自起訴狀繕本送達翌日起
      至清償日止，按年利率百分之五計算之利息。
（２）被告應給付原告甲○○十萬元，暨自起訴狀繕本送達翌日起至清償日止，按年
      利率百分之五計算之利息。
（３）原告願供擔保請准予宣告假執行。
二、被告方面：
    被告未於言詞辯論期日到場，亦未提出準備書狀作何聲明或陳述。
三、得心證之理由：
（一）當事人對於他造主張之事實，已於相當時期受合法之通知，而於言詞辯論期日
      不到場，亦未提出準備書狀爭執者，準用第一項之規定。但不到場之當事人係
      依公示送達通知者，不在此限。民事訴訟法第二百八十條第三項載有明文。
（二）原告主張被告於民國（下同）九十年十一月十九日十九時三十分許，服用酒類
      飲酒後其吐氣所含酒精成分已達每公升○點九三毫克之不能安全駕駛之狀態下
      ，仍駕駛動力交通工具車號Ｔ八—九三九○號之自小客車，嗣於行經國道一號
      公路汐五高架二十八公里一百公尺北向處，因酒後意識不清而違規行駛路肩，
      未注意車前狀況，追撞因故障停於路肩由原告甲○○所駕駛之車號ＥＳ—七一
      七二號自小客車，並致後座乘客之原告丙○○受有胸部挫傷合併右側肋膜腔積
      血、左側腓骨外踝骨骨折、右腳踝扭傷、右眉上方共約六公分之撕裂傷等傷害
      ，已據其提出與所述相符之本院九十一年重交簡字第二○九號刑事判決、三軍
      總醫院附設民眾診療服務處、財團法人新光吳火獅紀念醫院出具之診斷證明書
      、車損照片為證，並經本院依職權調閱本院九十一年度重交簡字第二○九號卷
      查核屬實，被告業經相當時期受合法通知，未於言詞辯論期日到場，揆諸前開
      規定，原告前開主張之事實，自可採信。
（三）按因故意或過失，不法侵害他人之權利者，負損害賠償責任；又不法侵害他人
      之身體或健康者，對於被害人因此喪失或減少勞動能力或增加生活上之需要時
      ，應負損害賠償責任；又不法侵害他人之身體、健康、名譽、自由、信用、隱
      私、貞操或不法侵害其他人格法益而情節重大者，被害人雖非財產上之損害，
      亦得請求賠償相當之金額；民法第一百八十四條第一項前段、第一百九十三條
      第一項、第一百九十五條第一項前段分別定有明文。查原告因被告前揭之侵權
      行為請求賠償，自屬有據，茲計算如下：
１、原告丙○○部分：
（１）醫療費部份：
      原告丙○○主張因本件車禍受有醫療費用一萬四千零四十四元，據其提出醫療
      費用收據六件為證，原告此部份請求，為有理由，應予准許。
（２）看護費用部分：
      原告自九十年十一月十九日起至九十年十一月二十六日分別住院於新光醫院、
      三軍總醫院，因左側腓骨外踝骨骨折石膏固定，住院期間日常生活需他人協助
      ，無法工作，全日看護費為二千元，半日看護費為一千二百元，有財團法人新
      光吳火獅紀念醫院九十二年八月二十二日（九二）新醫醫字第九○二號函、三
      軍總醫院附設民眾診療處九十二年八月二十六日集逵字第○九二○○一六六二
      三號函可憑（見桃園地方法院九十二年訴字第一一七六號卷〈以下簡稱桃園地
      院卷〉第五十六頁、五十九頁），參以成人下肢骨折癒合時間為三至六個月，
      有成大醫院復建科之復建網站資料可按，從而，原告丙○○主張骨折以石膏固
      定至拆除，需看護時間為六十日，應為相當，以日薪一千二百元計算，原告請
      求看護費七萬二千元部分，尚屬合理，應予准許。
（３）交通費：
      原告主張自八里至內湖之三軍總醫院看病計程車資，每次為五百六十元，並未
      提出任何單據以實其說，尚難准許。
（４）工作損失：
      參之成人下肢骨折癒合時間為三至六個月，有成大醫院復建科之復建網站資料
      可按，而原告丙○○係從事電子作業員，有原告提出之協臻光電股份有限公司
      之在職證明可憑（見桃園地院卷第四六頁），原告丙○○以石膏固定骨折位置
      ，顯然無法工作，從而，原告丙○○自九十年十一月二十日起至九十一年三月
      二十日止，共計四個月，因骨折受傷無法工作，每月薪資為三萬四千元（有原
      告丙○○提出之九十年六月薪資通知單在卷可憑，見桃園地院卷第四十五頁）
      ，原告主張因而受有無法工作，合計十三萬六千元之損失，為有理由，應予准
      許。
（５）療養費及整形費：
      原告丙○○係受有右眉上方共約六公分之撕裂傷，有原告提出之新光吳火獅紀
      念醫院出具之診斷證明書可憑（見桃園地院卷第五二頁），惟原告丙○○至今
      並未整形，為原告丙○○所自認（見本院九十三年五月四日筆錄），足見原告
      並未支出此部份整形費用，原告此部份請求，顯無理由。
（６）精神慰撫金：
      按慰撫金之賠償其核給之標準固與財產上損害之計算不同，然非不可斟酌雙方
      身分資力與加害程度，及其他各種情形核定相當之數額，最高法院著有五十一
      年台上字第二二三號判例可資參照。本院斟酌原告丙○○係專科畢業，擔任電
      子技術員，月薪三萬餘元，未婚，名下無不動產，因本件車禍受有胸部挫傷合
      併右側肋膜腔積血、左側腓骨外踝骨骨折、右腳踝扭傷、右眉上方共約六公分
      之撕裂傷等傷害，並因本件車禍遭受原公司資遣，被告為自行經營攤位，平時
      利用車輛從事切貨攤販生意，車禍當時酒醉駕駛，違規行駛路肩，致撞擊停放
      路肩之車輛，因而致乘坐於後座之原告丙○○受傷等兩造之身分、地位、經濟
      能力及其他情形認原告主張被告應賠償被上訴人十五萬元為適當。
（７）綜上所述，原告丙○○得請求被告賠償之金額為三十七萬二千零四十四元（計
      算式：１４０４４＋７２０００＋１３６０００＋１５００００＝３７２０４
      ４）。
２、原告甲○○部分：
　　被告因酒後意識不清而違規行駛路肩，致追撞因故障停於路肩由原告甲○○所駕
　　駛之車號ＥＳ—七一七二號自小客車，該小客車於九十一年十一月十九日尚未撞
    毀之前，約市價八萬元，有台北縣汽車商業同業公會九十三年四月二十九日（９
    ３）北縣氣商添字第○三三號函在卷可按（見本院卷第三十七頁），又汽車所有
    人林炳南已將上開請求賠償之權利讓與原告甲○○，並有原告提出之證明書可稽
    （見桃園地院卷第九頁、七一頁），據此，原告甲○○請求被告賠償八萬元部分
    為有理由，逾此部份，應予駁回。
（四）綜上述，原告丙○○、甲○○分別本於侵權行為之法律關係，請求被告給付原
      告丙○○三十七萬二千零四十四元，給付原告甲○○八萬元及均自起訴狀繕本
      息，洵屬正當，應予准許，逾此部分之請求，則屬無據，應予駁回。
四、假執行宣告部分：
    本件所命給付之金額或價額未逾新臺幣五十萬元之判決，爰依民事訴訟法第三百
    八十九條第一項第五款之規定，應依職權宣告假執行，至於原告其餘假執行之聲
    請，因該部分訴之駁回而失所附麗，應併予駁回。
五、本件事證已明，兩造其餘攻擊防禦方法，均與本判決所為前開判斷不生影響，無
    庸逐一論述，附此敘明。
六、結論：原告之訴一部為有理由，一部為無理由，依民事訴訟法第七十九條但書、
    第三百八十九條第一項第五款，判決如主文。
中　　　華　　　民　　　國　　九十三　　年　　　五　　　月　　 十八 　　日
                                  台灣板橋地方法院民事第三庭
                                       法      官　劉以全
右為正本係照原本作成
如對本判決上訴，須於判決送達後廿日內向本院提出上訴狀
中　　　華　　　民　　　國　　九十三　　年　　　五　　　月　　 十八 　　日
                                       法院書記官　朱家惠
